臺灣高等法院臺中分院刑事裁定                    九十一年度毒抗字第三四○號
    抗  告  人
    即  被  告  甲○○
右列被告因違反毒品危害防制條例案件，不服臺灣南投地方法院中華民國九十一年三
月十九日裁定（九十一年度毒聲字第二八四號），提起抗告，本院裁定如左：
    主    文
抗告駁回。
    理    由
一、聲請意旨略以：抗告人即被告甲○○（以下簡稱抗告人）前因施用第一、二級毒
    品案件，經臺灣臺中地方法院裁定送觀察、勒戒後，認無繼續施用毒品傾向，由
    臺灣臺中地方法院檢察署檢察官以八十七年度偵字第二○九九一號不起訴處分在
    案；嗣於八十八年間，復因施用第一、二級毒品案件，經原審法院裁定送臺灣南
    投看守所附設戒治所觀察、勒戒後，認無繼續施用毒品傾向，由臺灣南投地方法
    院檢察署檢察官以八十八年偵字第四五八號、第一二一二號、第一三○四號不起
    訴處分在案。又抗告人因施用第一、二級毒品案件，經原審法院裁定送強制戒治
    ，並由臺灣南投地方法院檢察署檢察官以八十八年度偵字第三○四三號、八十九
    年度毒偵字第二七七號提起公訴及併案審理，原審法院於八十九年六月一日判處
    應執行有期徒刑二年八月確定。仍不知悔改，復於九十年二月十一日凌晨四時二
    十分許回溯九十六小時內某時點，在不詳處所，以不詳方式，施用第一級毒品海
    洛因、第二級毒品安非他命各一次，經警於九十年二月十一日凌晨一時十分許，
    在南投縣南投市○○○路與南崗三路口查獲，抗告人雖矢口否認施用毒品之犯行
    ，惟於九十年二月十一日凌晨四時二十分許，經警採集尿液送檢結果，呈安非他
    命及嗎啡陽性反應，此有內政部警政署刑事警察局九十年三月二十二日刑鑑字第
    三二八二一號鑑驗通知書附卷可稽，復有第一級毒品海洛因○‧○九公克扣案可
    證（有法務部調查局000000000號鑑定通知書足憑），及從網路列印之
    不起訴處分書、起訴書、判決書、刑案資料查註紀錄表在卷可參，是本次抗告人
    施用毒品犯行屬三犯以上，爰依毒品危害防制條例第二十條第三項但書規定，聲
    請裁定令抗告人入戒治處所施以強制戒治云云。
二、原裁定以按人體代謝原理，施用毒品後經尿液排出之時間，依施用量之多寡、施
    用者之年齡、性別及代謝功能不同而有所差異，一般而言，施用者在施用毒品後
    四十八小時內所排泄之尿液，均有可能被檢出毒品經人體代謝後之物質，且若經
    常或大量施用，則毒品經代謝後之物質由尿液排出時間約可延長至九十六小時。
    查抗告人尿液經警於九十年二月十一日四時二十分許，採集送驗結果，呈安非他
    命及嗎啡陽性反應，此有內政部警政署刑事警察局九十年三月二十二日刑鑑字第
    三二八二一號鑑驗通知書附卷可稽，復有第一級毒品海洛因○‧○九公克扣案可
    證（有法務部調查局000000000號鑑定通知書足憑），及從網路列印之
    不起訴處分書、起訴書、判決書、刑案資料查註紀錄表在卷可參，是本次抗告人
    施用毒品犯行屬三犯以上，爰依毒品危害防制條例第二十條第三項但書規定，裁
    定令抗告人入戒治處所，施以強制戒治一年，經核並無不當。抗告人抗告意旨，
    以其於八十九年一月二十一日入戒治所，至同年六月二十七日停止戒治並交付保
    護管束，因接續另案執刑有期徒刑四月，至同年十月二十七日出監，保護管束期
    間應至九十年五月二十一日屆滿，抗告人於九十年二月二十一日為警查獲施用第
    一級毒品海洛因、第二級毒品安非他命之犯行，係屬撤銷停止戒治事由，自非三
    犯等情，指摘原裁定不當，惟查抗告人固於八十九年一月二十一日入戒治所，復
    於同年六月二十七日停止戒治並交付保護管束，此期間另接續執刑竊盜罪有期徒
    刑四月至同年十月二十七日期滿，然保護管束期滿日應為九十年一月二十日，此
    有臺灣臺中監獄九十一年四月十七日中監總字第○九一○○○二一四○號函附卷
    可稽，故抗告人於九十年二月二十一日為警查獲施用第一級毒品海洛因、第二級
    毒品安非他命之犯行，應屬三犯以上，而非在前犯保護管束期間所為構成撤銷停
    止戒治之範圍。抗告人之抗告，為無理由，應予駁回。
三、據上論斷，應依刑事訴訟法第四百十二條，裁定如主文。
中      華      民      國      九十一   年       五      月    二十二  日
                                臺灣高等法院臺中分院刑事第一庭
                                      審判長法  官  陳  紀  綱
                                            法  官  方  艤  駐
                                            法  官  陳  登  源
右正本證明與原本無異。
不得再抗告。
                             書記官  林  桂  鳳
中      華      民      國      九十一   年       五      月    二十三  日
                                                                        Ｉ
